【裁判字號】    99,易,230
【裁判日期】    990420
【裁判案由】    竊盜
【裁判全文】
臺灣臺南地方法院刑事判決               99年度易字第230號
公  訴  人  臺灣臺南地方法院檢察署檢察官
被      告  甲○○
            丁○○
上列被告等因竊盜案件，經檢察官提起公訴（98年度偵字第1491
2號、第16186號），被告等於準備程序中均就被訴事實為有罪之
陳述，本院裁定進行簡式審判程序，判決如下：
    主  文
甲○○共同竊盜，處有期徒刑壹年。
丁○○共同竊盜，累犯，處有期徒刑壹年。
    事  實
一、甲○○曾於民國九十四年間，因犯竊盜罪及毒品危害防制條
    例等案件，經本院以九十四年度訴字第六一六號、九十四年
    度訴字第五一六號、九十四年度易字第四九０號，分別判處
    有期徒刑三年六月、一年二月及五月確定，前開毒品危害防
    制條例部分，嗣依九十六年罪犯減刑條例各減為有期徒刑七
    月及二月十五日，三罪經定應執行刑為有期徒刑四年二月確
    定，於九十四年九月十三日入監執行，甫於九十七年七月十
    八日假釋出監（期滿日為九十九年四月二十一日）；丁○○
    於九十五年間，因違反毒品危害防制條例及犯竊盜等案件，
    先後經本院以九十五年度訴字第九七二號、九十五年度簡字
    第二五九四號，分別判處有期徒刑八月、五月及臺灣高雄地
    方法院以九十五年度易字第二一三七號、九十六年度訴字第
    一０八三號，分別判處有期徒刑九月及七月確定，嗣依九十
    六年罪犯減刑條例各減為有期徒刑四月、二月十五日、四月
    十五日及三月十五日，再分別定應執行刑為有期徒刑六月、
    七月後接續執行，甫於九十七年一月十一日縮刑期滿執行完
    畢。
二、甲○○於假釋期間仍不知警慎自持，復與丁○○共同基於意
    圖為自己不法所有之犯意聯絡，於九十七年十二月二十九日
    十二時許，利用乙○○不在家之際，由甲○○以自備之鑰匙
    開啟大門，共同侵入乙○○位在高雄縣阿蓮鄉○○村○○路
    5-21號住宅內（侵入住宅部分未據告訴），二人並聯手在該
    宅二樓、三樓處搜尋財物，而共同徒手竊取乙○○所有之金
    戒指一個、小金雞二個、小金龜二個及現金新臺幣（下同）
    五千元等財物，得手後欲離去之際，適為返家之乙○○在二
    樓樓梯間撞見，乙○○見狀手持球棒，欲揮趕其二人，為首
    之甲○○因要奪取球棒而與乙○○發生拉扯，致乙○○球棒
    揮打到站在甲○○後方之丁○○臉部（丁○○受傷部分未據
    告訴），而甲○○趁隙下樓逃逸時，亦自撞樓梯間大面鏡遭
    割傷，二人均流血負傷紛紛逃離現場，並遺留一只米色紙袋
    （內裝有甲○○之黑色皮包及證件、外幣、金戒指等物）。
    嗣乙○○於同日報警處理後，警方至現場採證血跡送驗，始
    循線查獲甲○○。而丁○○則於九十八年八月十四日，未被
    有偵查權之公務員發覺其為上開犯行前，以書狀向高雄地方
    法院檢察署自首共犯此案，進而接受裁判，因而查悉全情。
三、案經高雄縣警察局湖內分局報請臺灣高雄地方法院檢察署呈
    請臺灣高等法院檢察署函轉臺灣臺南地方法院檢察署檢察官
    偵查起訴。
    理  由
一、本件係經被告甲○○、丁○○於本院當庭表示認罪，而以簡
    式審判程序加以審理，此有本院九十九年四月六日準備程序
    筆錄及同日審判筆錄各一份附卷可憑，則依據刑事訴訟法第
    二百七十三條之二、同法第一百五十九條第二項之規定，本
    件不適用傳聞法則有關限制證據能力之相關規定，合先敘明
    。
二、前開事實，業據被告甲○○、丁○○於本院審理時均坦承不
    諱，核與被害人乙○○指訴之情節相符，而被告二人在現場
    負傷所流血跡，經警採證送驗結果，分別與被告二人之ＤＮ
    Ａ-ＳＴＲ型別相符乙節，亦分別有內政部警政署刑事警察
    局九十八年六月三十日刑醫字第0980080609號鑑驗書及九十
    八年十一月十九日刑醫字第0980152719號鑑驗書各一份在卷
    可憑，此外復有現場照片四張及高雄縣警察局湖內分局扣押
    物品目錄表等資料附卷可證。是被告二人上開自白核與事實
    相符，本件事證明確，被告等犯行洵堪認定，應依法論科。
三、核被告二人所為，均係犯刑法第三百二十條第一項之普通竊
    盜罪。被告二人有犯意聯絡及行為分擔，均為共同正犯。再
    被告丁○○有如事實欄所載之前案科刑及執行紀錄，有卷附
    臺灣高等法院被告前案紀錄表可按，其受有期徒刑之執行完
    畢，五年以內故意再犯有期徒刑以上之本案竊盜罪，為累犯
    ，應依刑法第四十七條第一項之規定加重其刑。另丁○○於
    九十八年八月十四日，未被有偵查權之公務員發覺其為上開
    犯行前，以書狀向高雄地方法院檢察署自首共犯此案，進而
    接受裁判，有其自首書狀及警訊筆錄在卷可憑（見偵二卷第
    1頁及9~12頁），爰依刑法第六十二條自首之規定減輕其刑
    ，並依法先加後減之。爰審酌被告二人四肢健全，具有完全
    謀生能力，不思正當努力工作營生，竟圖不勞而獲以闖空門
    方式竊取他人財物，且在遭被害人撞見後發生扭打致被害人
    身心受創甚鉅，兼衡其二人均有竊盜前科之品行，且在本案
    中被告甲○○為首謀且係假釋中犯罪，另被告丁○○係累犯
    惟自首犯行，及渠等所竊取之財物價值不菲，本應量處重刑
    ，惟斟酌被告二人尚能於本院審理中坦承犯行稍見悔意等一
    切情狀，分別量處如主文所示之刑，以資懲儆。另被告甲○○所持以開啟被害人大門之鑰匙並未扣案，且據被告甲○○
    於本院審理時供稱已丟棄滅失（見本院卷第55頁反面），為
    免日後執行困難，爰不為沒收之諭知，併此敘明。
據上論結，應依刑事訴訟法第二百七十三條之一第一項、第二百
九十九條第一項前段，刑法第二十八條、第三百二十條第一項、
第四十七條第一項、第六十二條前段，刑法施行法第一條之一，
判決如主文。
本案經檢察官丙○○到庭執行職務。
中    華    民    國    99    年    4     月    20    日
                  刑事第五庭    法  官  張瑛宗
以上正本證明與原本無異
如不服本判決應於收受本判後10日內向本院提出上訴書狀，並應
敘述具體理由。其未敘述上訴理由者，應於上訴期間屆滿後20日
內向本院補提理由書狀（均須按他造當事人之人數附繕本）「切
勿逕送上級法院」。
                                書記官  郭純瑜
中    華    民    國    99    年    4     月    20    日
附錄本案論罪科刑法條：
中華民國刑法第320條
（普通竊盜罪、竊佔罪）
意圖為自己或第三人不法之所有，而竊取他人之動產者，為竊盜
罪，處5  年以下有期徒刑、拘役或 5 百元以下罰金。
意圖為自己或第三人不法之利益，而竊佔他人之不動產者，依前
項之規定處斷。
前二項之未遂犯罰之。

司法院資訊處製作；財團法人民間司法改革基金會備份。
